---
title: "Pruebas Iniciales"
author: "Jorge Vila Tomás"
date: "`r Sys.Date()`"
output: 
  html_document:
    number_sections: yes
  pdf_document:
    number_sections: yes
header-includes:
  - \usepackage[explicit]{titlesec}
  - \titleformat{\section}{\normalfont\Large\bfseries}{}{0em}{\thesection. {#1}\ }
subparagraph: yes
---

```{css, echo=FALSE}
.header-section-number::after {
  content: ".";
}
```

```{r setup, include=FALSE}
knitr::opts_chunk$set(echo = TRUE)
```

# MNIST

Hay un par de librerías que te permiten obtener el dataset MNIST de forma bastante cómoda, `snedata` y `mnist`. La segunda da los datos de forma un poco más práctica, así que vamos a ir con esa primero. Nos carga directamente una variable al workspace que es una lista de dos elementos: `train` y `test`. Cada uno de estos es a su vez una lista con `x`, las imágenes *alargadas*, e `y`, las etiquetas que corresponden a cada imagen.

```{r}
library(mnist)

data(mnist)
```

```{r}
hist(mnist$train$x[1,])
for (n in seq_len(100)){
  # if (mnist$train$y)
  # color <- 
  n<-runif(n=1, min=1, max=60000)
  hist(mnist$train$x[n,], add=TRUE, freq=FALSE, col=mnist$train$y[n], labels = mnist$train$y[n])
}
```

```{r}
mask_0 <- mnist$train$y == 0
mask_8 <- mnist$train$y == 8

for (n in seq_len(dim(mnist$train$x[mask_0,])[1])){
  if (n==1){
    hist(mnist$train$x[n,], col=rgb(0,0,1,1/4), freq=TRUE)  
  }
  else {
    hist(mnist$train$x[n,], col=rgb(0,0,1,1/4), add=TRUE, freq=TRUE)
  }
  # break
}

for (n in seq_len(dim(mnist$train$x[mask_8,])[1])){
  if (n==1){
    hist(mnist$train$x[n,], col=rgb(1,0,0,1/4), add=TRUE, freq=TRUE)  
  }
  else {
    hist(mnist$train$x[n,], col=rgb(1,0,0,1/4), add=TRUE, freq=TRUE)
  }
  # break
}
```

```{r}
library(EBImage)
```

```{r}
talks <- readImage("talks.png")

fhi = matrix(1, nrow = 3, ncol = 3)
fhi[2, 2] = -8
fhi

talks_fhi = filter2(talks, fhi)
```

## Median filtering

```{r}
plot(talks)
plot(medianFilter(talks, size=3))
```

## Binarization

Con la función `thresh`:

```{r}
plot(thresh(talks, w=22, h=24))
```

Con la función `otsu`:

```{r}
threshold <- otsu(talks)
talks@.Data <- as.matrix(talks@.Data >= threshold)
plot(talks)
```


## Banco de filtros Gabor

```{r}
library(OpenImageR)
```

```{r}
init_gb = GaborFeatureExtract$new()

gb_f = init_gb$gabor_filter_bank(scales = 3, orientations = 6, gabor_rows = 19,
                                 gabor_columns = 19, plot_data = TRUE)

plt_f = init_gb$plot_gabor(real_matrices = gb_f$gabor_real, margin_btw_plots = 0.65,
                           thresholding = FALSE)
```

```{r}
gb_im = init_gb$gabor_feature_extraction(image = t(talks@.Data), scales = 3, orientations = 6,
                                         downsample_gabor = FALSE, downsample_rows = NULL,
                                          downsample_cols = NULL, gabor_rows = 19, 
                                          gabor_columns = 19, plot_data = TRUE, 
                                          normalize_features = FALSE, threads = 3)

plt_im = init_gb$plot_gabor(real_matrices = gb_im$gabor_features_real,
                            margin_btw_plots = 0.65, thresholding = FALSE)
```

```{r}
plt_im_thresh = init_gb$plot_gabor(real_matrices = gb_im$gabor_features_real,
                                   margin_btw_plots = 0.65, thresholding = TRUE)
```

## Para cada output:

a) Media amplitud
b) Varianza amplitud
c) Media fase
d) Varianza fase

```{r}
lista_prueba <- list(array(1:24, dim=c(2,3,4)),
                     array(1:24, dim=c(2,3,4))+24,
                     array(1:24, dim=c(2,3,4))+48)
array_prueba <- array(as.numeric(unlist(lista_prueba)), dim=c(2,3,12))
```

```{r}
cuac_real <- array(as.numeric(unlist(gb_im$gabor_features_real)), dim=c(50, 203, 18))
cuac_imaginary <- array(as.numeric(unlist(gb_im$gabor_features_imaginary)), dim=c(50, 203, 18))
cuac_complex <- array(complex(real = cuac_real, imaginary = cuac_imaginary), dim=c(50,203,18))
amps <- Mod(cuac_complex)
phases <- Arg(cuac_complex)

## Ahora hacemos las medias y desviaciones de cada canal
amps_mean_vec <- apply(amps, mean, MARGIN = 3)
amps_sd_vec <- apply(amps, sd, MARGIN = 3)
phases_mean_vec <- apply(phases, mean, MARGIN = 3)
phases_sd_vec <- apply(phases, sd, MARGIN = 3)

total_feature_vector <- c(amps_mean_vec, amps_sd_vec, phases_mean_vec, phases_sd_vec)
```

```{r}
barplot(amps_mean_vec, main = "Medias amplitudes")
barplot(amps_sd_vec, main = "Desviacion Típica Amplitudes")
barplot(phases_mean_vec, main = "Medias fases")
barplot(phases_sd_vec, main = "Desviación Típica Fases")

barplot(total_feature_vector, main = "Todos los vectores juntos")
```


# Wavelets

```{r}
library(waveslim)
```

```{r}
p <- dwt.2d(flipImage(talks@.Data, mode = 'horizontal'), 'd4', J=1)
image(p$LH1, main = "LH")
image(p$HH1, main = "HH")
image(p$HL1, main = "HL")
image(p$LL1, main = "LL")
```

Calcular la desviación estándar de cada imagen chiquita de cada filtro (esto lo hacemos porque es lo que hacen en el paper que nos puso Fernandito):

```{r}
sapply(p, sd)
```

## De todos los canales a la vez

```{r}
## Ahora hacemos las medias y desviaciones de cada canal
patata <- apply(cuac_real, dwt.2d, wf = 'd4', J = 1, MARGIN = 3)

## Como lo de arriba nos devuelve una lista de listas de cuatro cosas, etc.
## Lo más agradable es volver a ponerlo como un array de las dimensiones que toca.
patata2 <- array(as.numeric(unlist(patata)), dim=c(25, 101, 4*18))

## Ahora ya se puede calcular fácilmente la desviación estándar por canal igual que hacíamos antes
sds_wavelets <- apply(patata2, FUN = sd, MARGIN = 3)

## Lo podemos pintar también si nos hace ilusión
barplot(sds_wavelets, main = "Desviación Estándar por canal (Gabor + Wavelet)")
```

# Ahora todo de golpe

Ahora la idea es hacer una función a la que le podamos pasar una imagen y nos devuelva las características de Gabor o las de Gabor + Wavelet según corresponda.

```{r}
get_gabor_features <- function(image){
  
  ## Lo primero es definir los filtros y convolucionarlos con la imagen de entrada
  gb_im = init_gb$gabor_feature_extraction(image = image, scales = 3, orientations = 6,
                                          downsample_gabor = FALSE, downsample_rows = NULL,
                                          downsample_cols = NULL, gabor_rows = 19, 
                                          gabor_columns = 19, plot_data = TRUE, 
                                          normalize_features = FALSE, threads = 6)
  
  ## Luego hacemos el array-truco para que se nos quede todo con unas dimensiones agradables de manejar
  cuac_real <- array(as.numeric(unlist(gb_im$gabor_features_real)), dim=c(50, 203, 18))
  cuac_imaginary <- array(as.numeric(unlist(gb_im$gabor_features_imaginary)), dim=c(50, 203, 18))
  
  ## Definimos el array complejo para calcular fácilmente las features luego
  cuac_complex <- array(complex(real = cuac_real, imaginary = cuac_imaginary), dim=c(50,203,18))
  
  ## Calculamos los array de amplitud y fase
  amps <- Mod(cuac_complex)
  phases <- Arg(cuac_complex)
  
  ## Ahora ya podemos calcular las características
  amps_mean_vec <- apply(amps, mean, MARGIN = 3)
  amps_sd_vec <- apply(amps, sd, MARGIN = 3)
  phases_mean_vec <- apply(phases, mean, MARGIN = 3)
  phases_sd_vec <- apply(phases, sd, MARGIN = 3)
  
  ## Finalmente las concatenamos todas juntas para tener un vector final de características
  total_feature_vector <- c(amps_mean_vec, amps_sd_vec, phases_mean_vec, phases_sd_vec)
  
  return(total_feature_vector)
}
```

```{r}
get_gabor_wavelet_features <- function(image){
  
  ## Lo primero es definir los filtros y convolucionarlos con la imagen de entrada
  gb_im = init_gb$gabor_feature_extraction(image = image, scales = 3, orientations = 6,
                                          downsample_gabor = FALSE, downsample_rows = NULL,
                                          downsample_cols = NULL, gabor_rows = 19, 
                                          gabor_columns = 19, plot_data = TRUE, 
                                          normalize_features = FALSE, threads = 6)
  
  ## Luego hacemos el array-truco para que se nos quede todo con unas dimensiones agradables de manejar
  cuac_real <- array(as.numeric(unlist(gb_im$gabor_features_real)), dim=c(50, 203, 18))
  
  ## Ahora hacemos las medias y desviaciones de cada canal
  patata <- apply(cuac_real, dwt.2d, wf = 'd4', J = 1, MARGIN = 3)
  
  ## Como lo de arriba nos devuelve una lista de listas de cuatro cosas, etc.
  ## Lo más agradable es volver a ponerlo como un array de las dimensiones que toca.
  patata2 <- array(as.numeric(unlist(patata)), dim=c(25, 101, 4*18))
  
  ## Ahora ya se puede calcular fácilmente la desviación estándar por canal igual que hacíamos antes
  sds_wavelets <- apply(patata2, FUN = sd, MARGIN = 3)
  
  return(sds_wavelets)
}
```

```{r}
p.features.gabor <- get_gabor_features(t(talks@.Data))
p.fetures.gabor.wavelet <- get_gabor_wavelet_features(t(talks@.Data))

str(p.features.gabor)
str(p.fetures.gabor.wavelet)
```

# Aplicarlo sobre todo el conjunto del MNIST

Ahora que parece que tenemos dos funciones que nos sacan los dos tipos de características vamos a intentar aplicarlo para sacar todas las características del conjunto de imágenes MNIST.

```{r}
library(mnist)
data(mnist)
```

Como tarda mucho, vamos a coger unos 1000 ejemplos de train y 250 de test para probar.

```{r}
train_size <- 10000
test_size <- 1000

mnist.train.images <- array(unlist(mnist$train$x), dim = c(10000,28,28))
mnist.test.images <- array(unlist(mnist$test$x), dim = c(10000,28,28))

# time_i <- Sys.time()
mnist.train.gabor.features <- apply(mnist.train.images[1:train_size,,], get_gabor_features, MARGIN = 1)
mnist.test.gabor.features <- apply(mnist.test.images[1:test_size,,], get_gabor_features, MARGIN = 1)
# print(Sys.time() - time_i)

## Por las dimensiones parece que hace falta trasponerlas para que tengan la típica
## forma de [ejemlpos, features]
mnist.train.gabor.features <- t(mnist.train.gabor.features)
mnist.test.gabor.features <- t(mnist.test.gabor.features)
```

# Random Forest

Ahora lo metemos todo dentro de un precioso Random Forest y a rezar.

```{r}
library(randomForest)
```

```{r}
randomForest(x = mnist.train.gabor.features, y = factor(mnist$train$y[1:train_size]), 
             xtest = mnist.test.gabor.features, ytest = factor(mnist$test$y[1:test_size]))
```

